ÁNGEL MOLINA GÓMEZ

Calle Margarita Salas nº1 | San Sebastián de los Reyes, Madrid, 28703 · 655243888 amolinag171@gmail.com

Soy un estudiante de ingeniería electrónica de comunicaciones positivo y trabajador. En cuanto a mi experiencia como monitor, me ha permitido desarrollar la habilidad de analizar las situaciones de manera calmada y actuar rápida y precisamente, además de reportarme mucha paciencia a la hora de lidiar con las personas y posibles problemas. También, en cuanto al desarrollo como ingeniero, tengo conocimientos básicos de programación en C, C++, Java y Python. También he sido formado en sistemas de microcontroladores CORTEX M de ARM, Keil ARM CMSIS, Arduino y Raspberry pi.

EXPERIENCIA

SEPTIEMBRE 2021 – ACTUALIDAD 2024

PROFESOR DE ROBÓTICA EN INGLÉS, BQ

Profesor de robótica en inglés para la empresa BQ educación y robótica S.L.

AGOSTO 2021 - FEBRERO 2023

MONITOR DE OCIO Y TIEMPO LIBRE, FREEMOM KIDS&COFFEE

Monitor de zona recreativa en cafetería y dependiente cara al público.

SEPTIEMBRE 2020 – NOVIEMBRE 2020 RECOVERY IKEA, IKEA

Restaurar y atender en la sección recovery.

EDUCACIÓN

2019

BACHILLERATO DE CIENCIAS, IES JOAN MIRÓ

EN CURSO

GRADO EN INGENIERÍA ELECTRÓNICA DE COMUNICACIONES, UNIVERSIDAD POLITÉCNICA DE MADRID

IDIOMAS

- Español Nativo
- Inglés (TOEIC, C1 No titulado)
- Alemán (Básico, en proceso)

FORMACIONES

• Junio 2018 – Julio 2018 Título de monitor de ocio y tiempo libre

- Julio 2018 Certificado de manipulador de alimentos
- Julio 2018 Curso de primeros auxilios